tr: Ev ve Bahçe > Mutfak ve Yemek > Mutfak Gereçleri ve Aletleri > Soyacaklar ve Oyacaklar: Oyacaklar; Soyacaklar
cs: Dům a zahrada > Kuchyně a jídelny > Kuchyňské nástroje a vybavení > Škrabky a vykrajovátka: Vykrajovátka; Škrabky
fi: Koti ja puutarha > Keittiö ja ruokailu > Keittiövälineet ja tarvikkeet > Kuorimaveitset ja hedelmäporat: Hedelmäporat; Kuorijat
vi: Nhà và vườn > Phòng bếp và phòng ăn > Dụng cụ nhà bếp > Dụng cụ gọt & lấy lõi trái cây: Dụng cụ lấy lõi trái cây; Dụng cụ gọt trái cây
hu: Otthon és kert > Konyha és étkező > Konyhai eszközök és edények > Élelmiszer-hámozók és -magozók: Élelmiszer-magozók; Élelmiszer-hámozók
ja: ホーム・ガーデン > キッチン・ダイニング > キッチン用品・調理器具 > ピーラー・芯抜き器: 芯抜き; ピーラー
ru: Дом и сад > Кухня и сервировка стола > Кухонная утварь > Овощечистки и ножи для удаления сердцевины плодов: Ножи для удаления сердцевины плодов; Овощечистки
pt-BR: Casa e jardim > Produtos de cozinha e aparelhos de jantar > Ferramentas e utensílios de cozinha > Descascadores de alimentos: Removedores de miolo de alimentos; Descascadores para alimentos
el: Σπίτι & κήπος > Κουζίνα & τραπεζαρία > Εργαλεία & σκεύη κουζίνας > Αποφλοιωτές & εργαλεία αφαίρεσης κουκουτσιών: Εργαλεία αφαίρεσης κουκουτσιών; Αποφλοιωτές τροφίμων
da: Hjem og have > Køkken og spisestue > Køkkenredskaber > Skrælleknive: Skrælleknive; Skrælleknive
nl: Huis en tuin > Keuken en eetkamer > Keukengereedschap > Schilmessen en appelboren: Appelboren; Schilmessen
de: Heim & Garten > Küche & Esszimmer > Küchenhelfer & -utensilien > Schäler & Entkerner: Schäler; Entkerner
sk-SK: Dom a záhrada > Kuchyňa a jedáleň > Kuchynské náradie a riad > Škrabky na potraviny a vykrajovače jaderníkov: Vykrajovače jaderníkov; Škrabky na potraviny
lt-LT: Namai ir sodas > Virtuvė ir valgomasis > Virtuvės įrankiai > Maisto skustukai ir šerdžių išpjaustymo įrankiai: Šerdžių išpjaustymo įrankiai; Maisto skustukai
th: บ้านและสวน > ห้องครัวและการรับประทานอาหาร > เครื่องมือและเครื่องใช้ในครัว > ที่ปอกและที่คว้านเม็ด: ที่คว้านเม็ด; ที่ปอกอาหาร
hr-HR: Dom i vrt > Kuhinja i blagovaonica > Kuhinjski alati i pribor > Gulilice i vadilice koštica: Vadilice koštica; Gulilice za hranu
bg-BG: Дом и градина > Кухня и трапезария > Кухненски инструменти и прибори > Белачки за храна и уреди за премахване на сърцевини: Уреди за почистване на плодове и зеленчуци; Белачки за храна
pl: Dom i ogród > Kuchnia i jadalnia > Narzędzia i sprzęty kuchenne > Obieraczki i wydrążacze: Wydrążacze do żywności; Obieraczki do żywności
fr: Maison et jardin > Arts de la table et arts culinaires > Ustensiles et accessoires de cuisine > Éplucheurs et évideurs: Évideurs alimentaires; Éplucheurs alimentaires
pt-PT: Casa e jardim > Cozinha e refeições > Ferramentas e utensílios de cozinha > Descascadores e descaroçadores: Descaroçadores; Descascadores de alimentos
es: Casa y jardín > Cocina y comedor > Herramientas y utensilios de cocina > Peladores y descorazonadores: Descorazonadores de alimentos; Peladores de alimentos
en: Home & Garden > Kitchen & Dining > Kitchen Tools & Utensils > Food Peelers & Corers: Food Corers; Food Peelers
it: Casa e giardino > Cucina e pranzo > Strumenti e utensili cucina > Pelatrici e snocciolatrici: Carotatori alimentari; Sbucciatori
sv: Hem och trädgård > Kök och matsal > Köksverktyg och köksgeråd > Matskalare och urkärningsverktyg: Urkärningsverktyg; Matskalare
ro-RO: Casă și grădină > Bucătărie și sufragerie > Instrumente și ustensile de bucătărie > Ustensile pentru curățat coaja și îndepărtat miezul: Ustensile pentru îndepărtat miezul; Ustensile pentru curățat coaja
nb: Hjem og hage > Kjøkken og spiserom > Kjøkkenverktøy og bestikk > Skrellere og kjerneuttakere: Kjerneuttrekkere for mat; Matskrellere
zh-CN: 家居与园艺 > 厨房/餐厅 > 厨房工具/用具 > 削皮刀: 食品去核器; 食品削皮器
zh-TW: 居家和庭園 > 廚房與餐廳 > 廚房工具和用具 > 削皮器/去核器: 去核器; 削皮器
sl-SI: Dom in vrt > Kuhinja in jedilnica > Kuhinjska orodja in pripomočki > Lupilniki in izkoščičevalci: Izkoščičevalci; Lupilniki za živila
ko: 가정/원예 용품 > 주방/식탁 > 주방용품 > 식품 껍질 제거기/심 제거기: 식품 심 제거기; 식품 껍질 제거기